臺北高等行政法院判決
　　　　　　　　　　　　　　　　　　 93年度訴字第02189號
　　　　　　　　　　　　　　　.
原　　　告　甲○○
被　　　告　銓敘部
代　表　人　乙○○部長）住同.
訴訟代理人　丁○○
　　　　　　丙○○
上列當事人間因薪給事件，原告不服公務人員保障暨培訓委員會
中華民國93年4月27日九三公審決字第0130號復審決定，提起行
政訴訟。本院判決如下：
　　主  文
原告之訴駁回。
訴訟費用由原告負擔。
　　事  實
一、事實概要：
    原告現職為交通部臺灣鐵路管理局（以下簡稱鐵路局）人事
    室高級業務員跨副業務長副主任，78年全國性公務人員高等
    考試人事行政職系人事行政科考試及格，原任交通部人事行
    政職系薦任第九職等科長，86年1月1日考績升等取得薦任第
    九職等任用資格，歷至91年考績結果晉敘薦任第九職等年功
    俸六級690俸點；嗣原告經92年交通部所屬交通事業人員升
    資甄審委員會審議通過，並送被告核定登記，取得副業務長
    資位資格，被告所屬人事處爰以同年11月5日人台字第
    0920805186號令派任現職，經被告依交通事業人員任用條例
    第5條第1項第2款及交通事業人員與交通行政人員相互轉任
    資格及年資提敘辦法（下稱二類人員轉任辦法）之規定，自
    副業務長級資位最低薪級十六級505薪點起敘，採其86年1月
    至91年12月曾任與副業務長資位等級相當之公務人員薦任第
    九職等年終考績年資提敘俸級六級，核敘副業務長十級630
    薪點。原告不服其86年因一次記二大功專案考績所晉敘之俸
    級於轉任現職時未予核計加級，提起復審，亦遭駁回，遂向
    本院提起本件行政訴訟。
二、兩造聲明：
　　(一)原告聲明：
      1.復審決定及原處分均撤銷。
      2.原告86年專案考績晉薪一級應予採計。
      3.訴訟費用由被告負擔。
　　(二)被告聲明：
      1.駁回原告之訴。
      2.訴訟費用由原告負擔。
三、兩造爭點：
    原告86年一次記二大功專案考績所晉敘之俸級，於轉任現職
    時得否核計加級？
四、兩造陳述：
　　(一)原告主張：
      1.被告對於專案考績晉級部分不予採計提敘，係被告未將
        公務人員俸給法（下稱俸給法）及公務人員考績法（下
        稱考績法）等相關法規納入全盤考量所致。
      2.交通事業人員與交通行政人員相互轉任資格及年資提敘
        辦法中，並無明文規定專案考績不予採計，且一次記二
        大功專案考績晉級，係屬考績法授與公務人員之特定權
        益，以獎勵優秀公務人員之功績，豈可以行政命令予以
        限制，有違「法律保留」與「比例原則」。
      3.俸給法第23條之立法意旨，即在保障公務員之俸給權，
        不宜因調任而損害原晉升有案之級俸，以維護公務人員
        之權益云云。
      4.提出交通部人事處派令、原處分及復審決定書等件影本
        為證。
　　(二)被告主張：
      1.原告原任交通部人事行政職系薦任第九職等科長，86年
        1月1日考績升等取得薦任第九職等任用資格，歷至91年
        考績晉敘薦任第九職等年功俸六級690俸點，嗣參加92
        年交通事業人員副業務長升資甄審合格，經交通部人事
        處令派臺灣鐵路管理局人事室副主任，其派令說明三略
        以，原告薪級薪點未銓敘審定前，採計原告曾任與副長
        級資位相當之年資，計有以薦任第九職等參加之86年至
        91年均列甲等6年年終考績及86年晉級有案專案考績，
        總計提敘七級，暫支副業務長九級，650薪點。並由服
        務機關人事機構依規定程序辦理送審前來，經被告依交
        通事業人任用條例第5條及交通事業人員升資甄審辦法
        第8條第2項規定，以副業務長升資甄審合格資格，自副
        業務長級最低薪級十六級505薪點起敘，再準用二類人
        員轉任辦法第6條第2項規定，採其86年1月至91年12月
        與擬任職務資位相當且服務成績優良之年資予以提敘俸
        級六級，審定以事業人員任用，核敘副業務長十級630
        薪點，於法應無不合。
      2.俸給法第17條及交通事業人員升資甄審辦法第8條規定
        ，一般行政機關人員曾任與該資位等級相當之服務成績
        優良年資，得準用二類人員轉任辦法規定提敘薪級。又
        該辦法第6條第2項規定，轉任人員曾任與該資位等級相
        當之服務成績優良年資，得按每一年提敘薪級一級，至
        該資位之最高級為止。準此，依公務人員俸給法第17條
        規定，公務人員曾任年資之採計提敘，係以職等相當、
        性質相近及服務成績優良年資按年提敘之方式辦理，按
        其立法目的乃係就公務人員曾任公務年資之提敘，須具
        有一定要件之服務年資始得按年提敘俸級，與專案考績
        係以重大功過之獎勵措施有別，不得因專案考績之獎勵
        結果而混淆俸給法規所定之採計年資提敘俸級之條件。
        故現行交通事業人員部分機構考成係採存分制規定，於
        存分累積到70分時，即可再晉一級，其因存分一年內晉
        二級者，於轉任行政機關時，其年資採計亦僅係以服務
        成績優良年資，按每滿1年採計一級之方式辦理，並未
        因而採計二級。另外，為資衡平，有關一般行政機關人
        員經升資甄審合格後轉任交通事業機構職務，依二類人
        員轉任辦法之規定，亦係以按年提敘之方式辦理。對於
        二者之專案考績或專案考成於彼此轉任時均未予以採計
        。綜上，有關公務人員與交通事業人員曾任年資提敘制
        度，均係對於一定經驗年資之採認，始規定得以按年提
        敘，並未有依專案考績（成）晉級結果，得予採計提敘
        俸（薪）級之規定，為期制度之衡平。本件原告不得以
        其專案考績晉級結果，予以採計提敘薪級，係經被告依
        前述相關規定及提敘制度衡平考量之結果。至專案考績
        （成）晉級部分可否於交通事業人員與行政機關人員相
        互轉任時提敘俸（薪）級，係屬俸給法及二類人員轉任
        辦法之規定範圍，因此，並無違反法律保留與比例原則
        ，與俸給法第23條規定之立法意旨應無相左等語。
　　理  由
一、按交通事業人員資位之取得規定如左：二、副長級以上，須
    經升資甄審合格；…第一項升資甄審辦法…，由考試院會同
    行政院定之；交通行政人員取得本條例所定各級資位者，亦
    得轉任交通事業機構相當職務；其轉任資格、年資提敘等事
    項之辦法，由銓敘部會同交通部定之，交通事業人員任用條
    例第5條第1項第2款、第4項及第8條第1項後段各定有明文。
    次按交通行政機關人員…經資位甄審合格取得資位者，自到
    職之日起，改敘擬任職務資位之最低薪級，交通事業人員升
    資甄審辦法第8條第2項定有明文。又按轉任人員曾任與該資
    位等級相當之服務成績優良年資，得按每一年提敘薪級一級
    ，至該資位之最高級為止，二類人員轉任辦法第6條第2項定
    有明文。上開「按每一年提敘薪級一級」，依交通事業人員
    任用條例第11條之1第5項，得比照俸給法規之規定辦理。再
    按前條各款年資之採認，凡需辦理年終（度）考績（成、核
    ）者，均以年終考績（成）或成績考核為準，俸給法第17條
    第5項授權訂定之公務人員曾任公務年資採計提敘俸級認定
    辦法（下稱提敘俸級認定辦法）第7條亦定有明文。是以，
    交通行政人員轉任交通事業機構職務者，須原任公務年資與
    所轉任職務資位等級相當且屬服務成績優良，始得按其年終
    考績（成、核）結果，每一年提敘薪級一級，合先敘明。
二、本件原告主張其於86年一次記二大功專案考績所晉敘之俸級
    ，於轉任現職時應核計加級云云，惟其主張為被告所否認。
    被告則稱，依俸給法及二類人員轉任辦法之規定，係以按年
    提敘之方式辦理等語。經查，上開俸給法、二類人員轉任辦
    法及公務人員曾任公務年資採計提敘俸級認定辦法等規定，
    均以曾任公務之服務年資作為辦理提敘俸（薪）級之依據，
    依考績法或交通事業人員考成條例所定一次記二大功專案考
    績（成）晉級結果，係專案獎勵措施，非屬服務年資，本不
    得予以提敘，此係立法上有意排除，是以依上開規定及說明
    ，原告86年一次記二大功之專案考績，於轉任現職時，本不
    得核計加級，並無違反「法律保留原則」或「比例原則」之
    可言，原告上開主張，尚不足採。
三、從而，被告將原告自副業務長級資位最低薪級十六級505薪
    點起敘，採其86年1月至91年12月曾任與副業務長資位等級
    相當之公務人員薦任第九職等年終考績年資提敘俸級六級，
    核敘副業務長十級630薪點，而未將其專案考績所晉敘之俸
    級於轉任現職時未予核計加級之處分，於法並無違誤。復審
    決定遞予維持，亦無不合。原告徒執前詞，訴請撤銷，為無
    理由，應予駁回。
四、復按人民因中央或地方機關對其依法申請之案件，於法令所
    定期間內應作為而不作為，認為其權利或法律上利益受損害
    者，經依訴願程序後，得向高等行政法院提起請求該機關應
    為行政處分或應為特定內容之行政處分之訴訟。人民因中央
    或地方機關對其依法申請之案件，予以駁回，認為其權利或
    法律上利益受違法損害者，經依訴願程序後，得向高等行政
    法院提起請求該機關應為行政處分或應為特定內容之行政處
    分之訴訟，行政訴訟法第5條定有明文。本件原告另請求被
    告就其86年專案考績晉薪一級應予採計云云，經查，原告此
    部分之請求，並無依法申請而被否准或怠為決定並經訴願程
    序之情事，依前開有關課予義務訴訟之規定，此部分之訴求
    ，並非合法，且核屬不得補正之事項，爰併予駁回。
據上論結，本件原告之訴為一部無理由、一部不合法，依行政訴
訟法第98條第3項、第107條第1項第10款，判決如主文。
中　　華　　民　　國　　94　　年　 　6　　月　　9　　 日
                       第二庭審判長法  官　鄭忠仁
                                   法  官  林育如
                                   法  官  蕭忠仁
上為正本係照原本作成。
如不服本判決，應於送達後20日內，向本院提出上訴狀並表明上
訴理由，如於本判決宣示後送達前提起上訴者，應於判決送達後
20日內補提上訴理由書（須按他造人數附繕本）。
中　　華　　民　　國　　94　　年　 　6　　月　　9　　 日
    　　  　　　　　　　    　     書記官  蕭純純
